【裁判字號】    92,易,1342
【裁判日期】    921223
【裁判案由】    賭博等
【裁判全文】
臺灣彰化地方法院刑事判決                        九十二年度易字第一三四二號
    公  訴  人  臺灣彰化地方法院檢察署檢察官
    被      告  甲○○
    被      告  乙○○
    被      告  丙○○
右列被告等因賭博等案件，經檢察官聲請簡易判決處刑（九十二年度偵字第七九九一
號），由本院彰化簡易庭簽移本院改依通常程序審理，經本院裁定進行簡式審判程序
審理，判決如左：
    主  文
甲○○違反未依電子遊戲場業管理條例規定辦理營利事業登記，不得經營電子遊戲場
業之規定，處拘役拾日，如易科罰金，以佰元折算壹日。
乙○○、丙○○共同在公眾得出入之場所賭博財物，乙○○處罰金壹仟元，丙○○處
罰金貳仟元，如易服勞役，均以佰元折算壹日。
扣案之電動賭博機具「虎豹王二代」壹臺及「水果盤」貳臺（含ＩＣ板塊），及機
具內之賭資新臺幣壹仟壹佰玖拾元，均沒收之。
    事  實
一、甲○○明知未依電子遊戲場業管理條例辦理營利事業登記者，不得擅自經營電子
    遊戲場業，在未向相關主管機關申請辦理營利事業登記證，猶自民國九十二年七
    月下旬某日起，在其所經營、位於彰化縣花壇鄉○○村○○路○段六九八號「福
    臨檳榔攤」之公眾得出入之場所，擺設賭博性電動機具「虎豹王二代」一臺及「
    水果盤」二臺，經營電子遊戲場業，並自同日起，基於概括之犯意，連續以上開
    電子遊戲機為器具，與不特定之賭客賭博財物，其賭玩方式為：賭客投入新臺幣
    （下同）十元硬幣啟動遊戲機，螢幕即顯示十分，再選擇蘋果、西瓜等按鍵，若
    押中可得倍數不等之分數，並可依原比率換算退幣，不中，則投入之金錢即歸甲○○所有。嗣賭客乙○○、丙○○共同基於賭博之犯意聯絡，於同年十月八日十
    五時三十分許，在上址，先由丙○○投入二個十元硬幣啟動遊戲機，再由乙○○
    選擇按鍵押注之方式賭玩，而為警當場查獲，並扣得甲○○所有之賭博機具「虎
    豹王二代」一臺及「水果盤」二臺（含ＩＣ板三塊），及機臺內賭資一千一百九
    十元。
二、案經臺中縣警察局東勢分局報請臺灣彰化地方法院檢察署檢察官聲請簡易判決處
    刑，由本院彰化簡易庭簽移本院改依通常程序審理，再經本院裁定進行簡式審判
    程序審理。
    理  由
一、右揭事實，業據被告甲○○、乙○○、丙○○迭於警詢、偵查及本院審理時供承
    不諱，且互核相符，並有查獲現場照片六張附卷可稽，且依該等照片所示，前揭
    遊戲機具下方確有退幣口，此外，復有「虎豹王二代」一臺及「水果盤」二臺（
    含ＩＣ板三塊）及現金一千一百九十元扣案可資佐證，足徵被告甲○○、乙○○
    、丙○○之自白與事實相符，堪以採信。本件事證明確，被告三人前揭犯行均堪
    認定，應依法論科。
二、按未依電子遊戲場業管理條例之規定辦理營利事業登記者，不得經營電子遊戲場
    業，電子遊戲場業管理條例第十五條規定甚明。被告甲○○在公眾得出入之場所
    設置電動賭博機具，與賭客對賭，該電動賭博機具輸贏之機率不確定，係以該賭
    博機具出現之偶然事實決定勝負，性質上係以該機器代替被告甲○○與他人賭博
    ，核其所為，係犯刑法第二百六十六條第一項前段之在公眾得出入之場所賭博財
    物罪，並因未辦理營利事業登記，同時違反電子遊戲場業管理條例第十五條之規
    定，應依電子遊戲場業管理條例第二十二條之規定處罰。另被告乙○○、丙○○
    所為，均係犯刑法第二百六十六條第一項前段之在公眾得出入之場所賭博財物罪
    ，被告乙○○、丙○○二人間，就前開犯行有犯意聯絡及行為分擔，為共同正犯
    。又被告甲○○先後多次賭博犯行，時間緊接，所犯罪名相同，顯係出於概括之
    犯意為之，為連續犯，應依法論以一罪；至於被告甲○○未依電子遊戲場業管理
    條例規定辦理營利事業登記而經營電子遊戲場業之犯行，為一包括之犯行，尚非
    符合連續犯之要件，被告甲○○以違反電子遊戲場業管理條例第十五條規定之方
    法，用以犯連續賭博罪，其所犯電子遊戲場業管理條例第二十二條之罪與刑法第
    二百六十六條第一項前段之罪間有方法結果之牽連關係，應從一重之電子遊戲場
    業管理條例第二十二條規定處斷（參閱最高法院九十年度臺非字第二七六號判決
    ）。再者，被告甲○○於所營之檳榔攤設置賭博機具，與賭客對賭，以偶然、不
    確定之或然率決定輸贏，並無抽頭營利，業據被告三人供述一致，復查無證據可
    證明被告甲○○有何意圖營利之行為，公訴人認被告甲○○尚涉犯刑法第二百六
    十八條聚眾賭博罪，且認此部分係屬連續犯，即非有洽，惟此部分依公訴意旨，
    與前揭有罪部分有裁判上一罪關係，爰不另為無罪之諭知。爰審酌被告甲○○、
    乙○○、丙○○三人之素行、犯罪之動機、手段、目的，並考量被告甲○○本件
    所擺設賭博性電動機具數量不多，另被告丙○○前因在公眾場所賭博．經本
    院判處罰金銀元六千元，再犯本件賭博案件，雖惡性較重，惟念其本件賭玩金額
    非多，情節亦非嚴重，且被告三人犯罪後均能坦承犯行、態度良好等一切情狀，
    各量處如主文所示之刑，並分別諭知易科罰金及易服勞役之折算標準，以示懲儆
    。扣案之電動賭博機具「虎豹王二代」一臺及「水果盤」二臺（含ＩＣ板三塊）
    及賭資一千一百九十元，各係當場賭博之器具與在賭檯之財物，爰併依刑法第二
    百六十六條第二項之規定宣告沒收。
據上論斷，應依刑事訴訟法第四百五十二條、第二百七十三條之一第一項、第二百九
十九條第一項前段，電子遊戲場業管理條例第二十二條，刑法第十一條前段、第二十
八條、第二百六十六條第一項前段、第二項、第五十五條、第四十一條第一項前段、
第四十二條第二項，罰金罰鍰提高標準條例第一條前段、第二條，判決如主文。
本案經檢察官賴志盛到庭執行職務。
中    華    民    國    九十二    年      十二      月      二十三      日
                              臺灣彰化地方法院刑事第二庭
                                  法      官  郭  麗  萍
右正本證明與原本無異。
如不服本判決，應於判決送達後十日內向本院提出上訴狀( 須附繕本 )。
                                  法院書記官  施  嘉  玫
中    華    民    國    九十二    年      十二      月      二十四      日
刑法第二百六十六條第一項前段：
在公共場所或公眾得出入之場所賭博財物者，處一千元以下罰金。
電子遊戲場業管理條例第二十二條：
違反第十五條規定者，處行為人一年以下有期徒刑、拘役或併科新臺幣五十萬元以上
二百五十萬元以下罰金。


司法院資訊處製作；財團法人民間司法改革基金會備份。
